臺灣士林地方法院刑事判決
111年度審易字第1314號
公  訴  人  臺灣士林地方檢察署檢察官
被      告  黃世傑



                    （現另案在法務部○○○○○○○○○執行中）
上列被告因竊盜案件，經檢察官提起公訴（111年度偵字第15486
號），因被告於準備程序中就被訴事實為有罪之陳述，經告知簡
式審判程序之旨，並聽取當事人之意見後，本院裁定改依簡式審
判程序審理，並判決如下：
　　主  文
黃世傑犯攜帶兇器毀越門扇侵入住宅竊盜罪，處有期徒刑捌月。
未扣案之犯罪所得現金新臺幣肆萬參仟元、紀念金牌壹面均沒收
，於全部或一部不能沒收或不宜執行沒收時，追徵其價額。
    事實及理由
一、程序部分
    按除被告所犯為死刑、無期徒刑、最輕本刑為3年以上有期
    徒刑之罪或高等法院管轄第一審案件者外，於第一次審判期
    日前之準備程序進行中，被告先就被訴事實為有罪之陳述時
    ，審判長得告知被告簡式審判程序之旨，並聽取當事人、代
    理人、辯護人及輔佐人之意見後，裁定進行簡式審判程序，
    刑事訴訟法第273條之1第1項定有明文。經核本案被告黃世
    傑所犯係死刑、無期徒刑、最輕本刑為3年以上有期徒刑以
    外之罪，其於準備程序中就被訴事實為有罪之陳述，經告知
    簡式審判程序之旨，並聽取公訴人、被告之意見後，本院爰
    依首揭規定，裁定進行簡式審判程序。是本案之證據調查，
    依同法第273條之2規定，不受同法第159條第1項、第161條
    之2、第161條之3、第163條之1，及第164條至170條所規定
    證據能力認定及調查方式之限制，合先敘明。
二、本案犯罪事實及證據，除證據部分應補充：「被告黃世傑於
    本院民國111年10月26日準備程序及審理中所為之自白」外
    ，其餘均引用檢察官起訴書之記載（如附件）。
三、論罪科刑
　㈠按刑法第321條第1項第2款所謂「毀」係指毀損，稱「越」則
    指踰越或超越，祇要毀損門扇、窗戶、牆垣或安全設備之行
    為，使該門扇、窗戶、牆垣或安全設備喪失防閑作用，即該
    當於前揭規定之要件。又按刑法第321條第1項第2款將「門
    窗」、「牆垣」、「其他安全設備」並列，所謂「門窗」專
    指門扇、窗戶，其中「門扇」應屬狹義指分隔住宅或建築物
    內外之間之出入口大門而言。再按刑法第321條第1項第3款
    之攜帶兇器竊盜罪，係以行為人攜帶兇器竊盜為其加重條件
    ，此所謂兇器，其種類並無限制，凡客觀上足對人之生命、
    身體、安全構成威脅，具有危險性之兇器均屬之，且祇須行
    竊時攜帶此種具有危險性之兇器為已足，並不以攜帶之初有
    行兇之意圖為必要（最高法院79年度台上字第5253號判決意
    旨參照）。查本件被告係持木條破壞告訴人曾文彥住處頂樓
    之鐵門而入內行竊，而該木條長約2公尺、寬約10公分、厚
    度約3至5公分乙情，業經被告陳述在卷（見本院111年度審
    易字第1314號卷【下稱本院卷】111年10月26日準備程序筆
    錄第2頁），可見體積非小，參以該木條既可破壞鐵門，可
    見應屬質地堅硬之物，如持以攻擊他人，客觀上當足以對人
    之生命、身體、安全構成威脅而具有危險性，揆之上開說明
    ，自屬兇器無訛。是核被告所為，係犯刑法第321條第1項第
    3款、第2款、第1款之攜帶兇器毀越門扇侵入住宅竊盜罪。
　㈡爰審酌被告前已有竊盜前科，素行非佳，有臺灣高等法院被
    告前案紀錄表在卷可按，竟仍未知警惕，恣意以如起訴書犯
    罪事實欄所載手段侵入告訴人之住宅行竊，所為除侵害他
    人財產法益，且致告訴人受有非微之財產損失，並侵害他人
    居住安寧、危害社會治安，殊值非難，衡以其犯後始終坦承
    犯行，然迄未與告訴人達成和解，或為任何賠償之犯後態度
    ，暨考量被告犯罪之動機、手段、情節、所竊財物價值（詳
    後沒收部分），及其自陳高中畢業之教育智識程度、入監前
    從事餐飲業、月收入約新臺幣（下同）3萬多元、單身、需
    扶養父母親之家庭生活經濟狀況（見本院卷111年10月26日
    審判筆錄第4頁）等一切情狀，量處如主文所示之刑。　
四、沒收部分
　㈠按犯罪所得，屬於犯罪行為人者，沒收之；於全部或一部不
    能沒收或不宜執行沒收時，追徵其價額，刑法第38條之1第1
    項前段、第3項定有明文。經查，被告本案竊得之現金43,00
    0元、紀念金牌1面，均屬其犯罪所得，既未扣案且未實際發
    還被害人，亦查無過苛調節之情形，應依刑法第38條之1第1
    項前段、第3項規定宣告沒收之，且於全部或一部不能沒收
    或不宜執行沒收時，追徵其價額。
　㈡至被告本案犯行使用之木條1支，乃被告在案發現場拾取乙情
    ，業經被告陳述在卷（見上開準備程序筆錄第2頁），顯非
    屬被告所有之物，亦無證據證明係他人無正當理由提供，依
    法自不得予以宣告沒收或追徵，併此敘明。　
據上論斷，應依刑事訴訟法第273條之1第1項、第299條第1項前
段、第310條之2、第454條第2項（依刑事裁判精簡原則，僅記載
程序法條），判決如主文。
本案經檢察官張志明提起公訴，由檢察官余秉甄到庭執行職務。
中　　華　　民　　國　　111 　年　　11　　月　　23　　日
                  刑事第十庭法  官  陳秀慧
以上正本證明與原本無異。
如不服本判決應於收受送達後20日內向本院提出上訴書狀，並應
敘述具體理由。其未敘述上訴理由者，應於上訴期間屆滿後20日
內向本院補提理由書（均須按他造當事人之人數附繕本）「切勿
逕送上級法院」。若因疫情而遲誤不變期間，得向法院聲請回復
原狀。
                            書記官  陳建宏
中　　華　　民　　國　　111 　年　　11　　月　　23　　日
附錄本案論罪科刑法條全文：
中華民國刑法第321條
犯前條第一項、第二項之罪而有下列情形之一者，處6月以上5年
以下有期徒刑，得併科50萬元以下罰金：
一、侵入住宅或有人居住之建築物、船艦或隱匿其內而犯之。
二、毀越門窗、牆垣或其他安全設備而犯之。
三、攜帶兇器而犯之。
四、結夥三人以上而犯之。
五、乘火災、水災或其他災害之際而犯之。
六、在車站、港埠、航空站或其他供水、陸、空公眾運輸之舟、
    車、航空機內而犯之。
前項之未遂犯罰之。

【附件】
臺灣士林地方檢察署檢察官起訴書
                                    111年度偵字第15486號
　　被　　　告　黃世傑　男　48歲（民國00年0月00日生）
　　　　　　　　　　　　住○○市○○區○○街00巷00弄0號6
　　　　　　　　　　　　樓之2
                       （現於法務部○○○○○○○○○執                         行中）
　　　　　　　　　　　　國民身分證統一編號：Z000000000號
上列被告因竊盜案件，已經偵查終結，認應提起公訴，茲將犯罪
事實及證據並所犯法條分敘如下：
　　　　犯罪事實
一、黃世傑意圖為自己不法之所有，基於竊盜之犯意，於民國11
    1年6月8日13時30分許，前往曾文彥位於臺北市○○區○○○路0
    段00巷00弄00號4樓住處頂樓，持客觀上足以對人之生命、
    身體、安全構成威脅，具有危險性之木條1支，破壞鐵門後
    侵入曾文彥前開住處，徒手竊取現金新臺幣43,000元及紀念
    金牌1面。嗣因曾文彥發現遭竊，經報警處理，始循線查悉
    上情。
二、案經曾文彥訴由臺北市政府警察局南港分局報告偵辦。
　　　　證據並所犯法條
一、證據清單及待證事實：
編號 證據名稱 待證事實 1 被告黃世傑於警詢及偵查中之供述 被告固坦承有於上開時地行竊等情不諱，惟辯稱：我竊取的現金只有15,000多元云云。 2 告訴人曾文彥於警詢之指訴 全部犯罪事實。 3 監視錄影光碟及畫面截圖 全部犯罪事實。 
二、核被告黃世傑所為，係犯刑法第321條第1項第3款、第2款、
    第1款之攜帶兇器毀越門扇侵入住宅竊盜罪嫌。被告所竊之
    物，請依刑法第38條之1第1項之規定宣告沒收，並依同條第
    3項之規定，宣告如全部或一部不能沒收或不宜執行沒收時，追
    徵其價額。
三、依刑事訴訟法第251條第1項提起公訴。
　  此　致
臺灣士林地方法院
中　　華　　民　　國　 111　　年　　8 　　月　　31　　日
                              檢  察  官  張  志  明
本件正本證明與原本無異　　　　　　　　　　　　　　　　
中　　華　　民　　國　 111　　年　　9 　　月　　21　　日
                              書　記　官  段  復  怡
附錄本案所犯法條全文：
中華民國刑法第321條
犯前條第1項、第2項之罪而有下列情形之一者，處6月以上5年以
下有期徒刑，得併科50萬元以下罰金：
一、侵入住宅或有人居住之建築物、船艦或隱匿其內而犯之。
二、毀越門窗、牆垣或其他安全設備而犯之。
三、攜帶兇器而犯之。
四、結夥三人以上而犯之。
五、乘火災、水災或其他災害之際而犯之。
六、在車站、港埠、航空站或其他供水、陸、空公眾運輸之舟、
    車、航空機內而犯之。
前項之未遂犯罰之。